臺灣新北地方法院刑事判決
111年度審交易字第666號
公  訴  人  臺灣新北地方檢察署檢察官
被      告  王清正


上列被告因過失傷害案件，經檢察官提起公訴（111 年度偵字第
10908 號），本院判決如下：
    主  文
王清正犯過失傷害罪，處有期徒刑肆月，如易科罰金，以新臺幣
壹仟元折算壹日。
    事實及理由
壹、查被告王清正所犯係死刑、無期徒刑、最輕本刑為3 年以上
    有期徒刑以外之罪，其於準備程序就被訴事實為有罪之陳述
    ，經告知簡式審判程序之旨，並聽取其與檢察官之意見後，
    本院認無不得或不宜改依簡式審判程序進行之處，爰依刑事
    訴訟法第273 條之1 第1 項、第284 條之1 之規定，裁定進
    行簡式審判程序。
貳、本案犯罪事實及證據，除下列事項應予補充外，餘均引用附
    件即檢察官起訴書之記載：
一、犯罪事實欄一之末，應補充「嗣經警到場處理時，王清正留
    待現場，向警員坦承為肇事者，並接受其後裁判」。
二、補充「道路交通事故肇事人自首情形記錄表（參111 年度偵
    字第10908 號卷第26頁）」、「被告王清正於111 年7 月7
　　日本院準備程序及審理時之自白（參本院卷附當日各該筆錄
    ）」為證據。
叁、論罪科刑：
一、核被告所為，係犯刑法第284 條前段之過失傷害罪。又被告
    於肇事後，在犯罪未被有偵查權限之機關或公務員發覺前，
    主動向據報前往現場處理之警員表明係肇事者，而願接受裁
    判等情，此觀卷附道路交通事故肇事人自首情形記錄表1 份
    可明，其合於自首要件，得依刑法第62條前段規定減輕其刑
    。
二、審酌被告為領有合格駕駛執照之人，在公用道路上駕駛車輛
    之期間，本應時時注意並遵守道路交通安全規則，以維護自
    身及其他用路人之生命、身體或財產之安全，卻於案發時地
    ，未盡迴車時之注意義務，因而造成本件交通事故，並致告
    訴人曾碧桃受有附件犯罪事實欄一所示之諸多傷害，甚為不
    該，兼衡被告之素行、教育程度、職業、家庭經濟與生活狀
    況，以及犯後始終坦承犯行，態度勉可，然迄今未能與告訴
    人達成和解或成立調解，亦未取得告訴人之諒解等一切情狀
    ，量處如主文所示之刑，並諭知易科罰金之折算標準，以資
    處罰。
肆、本判決係依刑事訴訟法第310 條之2 及第454 條所製作之簡
    化判決，依法僅需記載犯罪事實、證據名稱及應適用之法條
    ，並得以簡略方式為之，如認定之犯罪事實、證據及應適用
    之法條，與檢察官起訴書之記載相同者，得引用之，附此敘
    明。
據上論斷，應依刑事訴訟法第273 條之1 第1 項、第299 條第1
項前段、第310 條之2 、第454 條（本件依刑事判決精簡原則，
僅記載程序法條文），判決如主文。
本案經檢察官黃育仁偵查起訴，由檢察官陳炎辰到庭執行公訴。
中　　華　　民　　國    111   年 　  8  　月  　 2  　日
                刑事第二十四庭  法  官　李俊彥   
以上正本證明與原本無異。
如不服本判決，應於判決送達後20日內敘明上訴理由，向本院提
出上訴狀（應附繕本），上訴於臺灣高等法院。其未敘述上訴理
由者，應於上訴期間屆滿後20日內向本院補提理由書「切勿逕送
上級法院」。
                                書記官  林慈恩
中　　華　　民　　國　  111 　年　   8    月     2    日
附錄本判決論罪之法律條文：
中華民國刑法第284 條
因過失傷害人者，處1 年以下有期徒刑、拘役或10萬元以下罰金
；致重傷者，處3 年以下有期徒刑、拘役或30萬元以下罰金。 
--------------------------------------------------------
附件：
臺灣新北地方檢察署檢察官起訴書
                                    111年度偵字第10908號
　　被　　　告　王清正　男　61歲（民國00年0月00日生）
　　　　　　　　　　　　住○○市○○區○○路0段00號9樓
　　　　　　　　　　　　國民身分證統一編號：Z000000000號
上列被告因過失傷害案件，已經偵查終結，認應提起公訴，茲將
犯罪事實及證據並所犯法條分敘如下：
　　　　犯罪事實
一、王清正於民國110年7月15日0時4分許，駕駛車牌號碼000-00
    00號自用小客車沿新北市新莊區新泰路往新北市泰山區方向
    行駛，於行經新北市○○區○○路000號前時，欲向左迴轉至對
    向車道往新北巿新莊區中正路方向行駛時，本應注意在劃有
    分向限制線之路段，不得迴車，而依當時狀況，並無不能注
    意之情事，竟疏未注意及此，貿然跨越分向限制線向左迴轉
    ，適同向後方之曾碧桃騎乘車牌號碼000-000號普通重型機
    車行駛而至，因閃避不及，致與王清正所駕駛之上自用小客
    車發生擦撞，曾碧桃因而受有蜘珠膜下出血、右顴骨及眼窩
    骨骨折及前額多處撕裂傷3公分、肺挫傷、右股骨粉碎性骨
    折、左手撕裂傷3公分等傷害。
二、案經曾碧桃訴由新北市政府警察局新莊分局報告偵辦。
　　　　證據並所犯法條
一、證據清單及待證事實：
編號 證據名稱 待證事實 1 被告王清正於警詢及偵查時之供述 被告於上開時、地，駕駛前揭自用小客車，因違規跨越分向限制線向左迴轉，而與同向後方之告訴人所騎乘之機車發生擦撞之事實。 2 告訴人曾碧桃於警詢及偵查時之指訴 上開犯罪事實全部。 3 新北市政府警察局新莊分局道路交通事故現場圖、道路交通事故調查報告表㈠㈡、新北巿政府警察局道路交通事故初步分析研判表、新北巿政府警察局舉發違反道路交通管理事件通知單各1份、現場及車損照片12張、監視錄影畫面翻拍照片4張 被告於上開時、地，違規迴轉致生本件車禍事故之事實。 4 亞東紀念醫院乙種診斷證明書1紙 告訴人受有上開傷害之事實。 
二、核被告所為，係犯刑法第284條前段過失傷害罪嫌。
三、依刑事訴訟法第251條第1項提起公訴。
　　此　致
臺灣新北地方法院
中　　華　　民　　國　  111　　年　　5　  月　　24　　日
　　　　　　　　　　　　　　　 檢　察　官 黃育仁